臺灣臺北地方法院交通事件裁定　　　　　　　　　　　九十年度交聲字第八一二號
　　異　議　人
　　即受處分人　忠誠液化煤氣有限公司　設臺北市○○路○段三一一巷二六號一樓
　　代　表　人　許杉池
右列受處分人因違反道路交通管理處罰條例事件，對於臺北市交通事件裁決所中華民
國九十年六月二十二日所為之處分（原處分案號：北市裁三字第車裁二二－Ｃ000
00000號），聲明異議，本院裁定如左：
    主      文
異議駁回。
    理      由
一、按交通違規事件裁罰案件，性質上屬於交通行政主管機關本於職權於公法上具體
    事件所為之決定而對外直接發生法律效果之單方行政行為，參酌行政法院五十六
    年度判字第八一號判例意旨「本件原告行為時尚在舊所得稅法施行期間，實體上
    固應適用舊法，但被告官署稽徵程序係開始於現行所得稅法令公布施行以後，程
    序上即應適用新法」，本件道路交通管理處罰條例雖於民國九十年一月十七日公
    布修正，於同年六月一日施行，依行政「實體從舊，程序從新」原則，尚無比較
    新舊法之問題，本件行為時法為修正前之舊法，核先敘明。次按廠商貨主運送危
    險物品，應依公路監理機關所核發之臨時通行證所規定之運輸路線行駛，道路交
    通安全規則第八十四條第一項已有明定。又汽車裝載時，有裝載危險物品，不遵
    守有關安全之規定者，處汽車所有人新臺幣（下同）三千元以上九千元以下罰鍰
    ，並責令改正或禁止通行，並記汽車違規紀錄一次，道路交通管理處罰條例第二
    十九條第一項第四款、第二項分別定有明文。
二、本件受處分人即異議人忠誠液化煤氣有限公司所有之車牌號碼ＢＰ–一五九號自
    用一般大貨車，於九十年三月二十四日下午四許，在臺北縣五股鄉○○路與洲新
    路交岔路口，因裝載液化石油氣（鋼瓶裝）未依限定運送路線通行，而為臺北縣
    警察局蘆洲交通分隊警員張清峰當場攔停，以受處分人所有之汽車有違反前揭道
    路交通管理處罰條例第二十九條第一項第四款規定之情事掣單舉發，並由駕駛人
    徐進森簽收該舉發通知單，嗣受處分人並未依規定自動繳納罰鍰，亦未到案聽候
    裁決，原處分機關乃依道路交通管理處罰條例第二十九條第一項第四款、違反道
    路交通管理事件統一裁罰標準及處理細則第四十四條第一項、違反道路交通管理
    事件統一裁罰標準表之規定於九十年六月二十二日裁處受處分人罰鍰九千元，並
    記汽車違規紀錄一次。
三、訊據受處分人忠誠液化煤氣有限公司之代表人許杉池固不否認受處分人所有之上
    開車牌號碼之汽車於前述時地確有載運鋼瓶裝之液化石油氣途經臺北縣五股鄉○
    ○路與洲新路交岔路口之事實，惟辯稱：伊公司的汽車有申請臨時通行證，並有
    申請固定通行路線，而舉發地點在五股鄉○○路算是核准通行之臺一線云云。然
    查，依受處分人所提出之附卷之車輛裝載危險物品臨時通行證觀之，其上之限定
    運送路線欄係載明「本廠–三重交流道–臺一、二、五線–汐止交流道–重慶北
    路交流道–建國北路交流道–新竹新屋交流道–本廠」，而受處分人所辯稱之臺
    一線固屬限定運送路線之一，但該臺一線公路乃經臺北縣泰山鄉、新莊市而至三
    重市，根本未經五股鄉，此有大臺北地區地圖附卷可考，是臺北縣五股鄉○○路
    顯非臨時通行證上規定之運輸路線，本件受處分人之汽車於前述時間裝載液化石
    油氣途經該段非經核准之運輸路線，即有裝載危險物品，不遵守有關安全規定之
    事實，已可認定。受處分人雖以前詞置辯，並不可採。從而原處分機關依前揭道
    路交通管理處罰條例第二十九條第一項第四款、第二項、違反道路交通管理事件
    統一裁罰標準及處理細則第四十四條第一項、違反道路交通管理事件統一裁罰標
    準表之規定裁處受處分人罰鍰九千元，並記汽車違規紀錄一次，核無違誤，本件
    受處分人之異議為無理由，自應將其異議駁回。
據上論斷，應依道路交通案件處理辦法第十九條，裁定如主文。
中      華      民      國    九十一    年      六      月     十八     日
                                      臺灣臺北地方法院交通法庭
                                          法  官  張  江  澤
右正本證明與原本無異。
如不服本裁定應於送達後五日內向本院提出抗告狀。
                                          書記官  石  幸  代
中      華      民      國    九十一    年      六      月     二十     日
